臺灣高雄地方法院刑事判決
111年度審交易字第470號
公  訴  人  臺灣高雄地方檢察署檢察官
被      告  郭進男


上列被告因公共危險案件，經檢察官提起公訴（111年度偵字第1
0179號），因被告於準備程序進行中就被訴事實為有罪之陳述，
經本院裁定改依簡式審判程序審理，判決如下：
    主  文
郭進男犯不能安全駕駛動力交通工具罪，處有期徒刑壹年參月。
    事實及理由
一、本件被告郭進男所犯非死刑、無期徒刑、最輕本刑為3年以
    上有期徒刑之罪或高等法院管轄第一審案件，其於準備程序
    進行中，就被訴事實為有罪之陳述，經告知簡式審判程序之
    旨，並聽取當事人之意見後，本院認宜進行簡式審判程序，
    爰依刑事訴訟法第273條之1第1項規定，裁定進行簡式審判
    程序。又因改行簡式審判程序之故，依刑事訴訟法第159條
    第2項之規定，本件不受同法第159條第1項傳聞法則之限制
    ，合先敘明。
二、本案犯罪事實及證據，除證據部分增列「被告於本院審理時
    之自白」外，其餘均引用檢察官起訴書所載（如附件）。
三、論罪科刑：
  ㈠核被告所為，係犯刑法第185條之3第1項第1款之不能安全駕
    駛動力交通工具罪。
  ㈡檢察官起訴書雖記載被告前因公共危險、竊盜案件，分別經
    本院判決處有期徒刑10月、3月，應執行有期徒刑1年，於10
    7年9月17日徒刑執行完畢，被告於受有期徒刑執行完畢後，5
    年內故意再犯本案有期徒刑以上之罪，為累犯等語。然檢察
    官未就被告構成累犯之事實及其應加重其刑之事項具體指出
    相關證明方法，依最高法院刑事大法庭110年度台上大字第5
    660號裁定意旨，本院自無庸就此部分依職權調查並為相關
    之認定，亦無庸依刑法第47條第1項規定加重其刑，且被告
    此部分前科素行僅須依刑法第57條第5款規定於量刑時予以
    審酌即可，附此敘明。
  ㈢爰以行為人之責任為基礎，審酌被告理應知悉酒精對人之意
    識能力具有不良影響，仍於酒後吐氣酒精濃度高達每公升0.
    94毫克狀況下，罔顧公眾之交通安全，騎乘普通重型機車行
    駛於道路上，所為實可非議；惟念被告犯後坦承犯行，態度
    尚可，且行車期間幸未肇事致他人受傷，危害尚未擴大，兼
    衡被告於本院審理時自陳之智識程度及經濟狀況（詳見本院
    審交易卷第35頁）、前有多次犯酒後不能安全駕駛動力交通
    工具罪經法院論罪科刑及執行完畢之素行（詳見卷附臺灣高
    等法院被告前案紀錄表），暨檢察官求刑意見等一切情狀，
    量處如主文所示之刑。     
據上論斷，應依刑事訴訟法第273條之1第1項、第299條第1項前
段、第310條之2、第454條第2項，判決如主文。
本案經檢察官洪瑞芬提起公訴，檢察官范文欽到庭執行職務。
中　　華　　民　　國　　111 　年　　7 　　月　　13　　日
                  刑事第五庭    法  官  林明慧
以上正本證明與原本無異。
如不服本判決應於收受判決後20日內向本院提出上訴書狀，並應
敘述具體理由。其未敘述上訴理由者，應於上訴期間屆滿後20日
內向本院補提理由書（均須按他造當事人之人數附繕本）「切勿
逕送上級法院」。
中　　華　　民　　國　　111 　年　　7 　　月　　13　　日
                                 書記官  鄭永媚
附錄本判決所引法條 
刑法第185條之3第1項
駕駛動力交通工具而有下列情形之一者，處三年以下有期徒刑，
得併科三十萬元以下罰金：
一、吐氣所含酒精濃度達每公升零點二五毫克或血液中酒精濃度
    達百分之零點零五以上。
二、有前款以外之其他情事足認服用酒類或其他相類之物，致不
    能安全駕駛。
三、服用毒品、麻醉藥品或其他相類之物，致不能安全駕駛。
【附件】
臺灣高雄地方檢察署檢察官起訴書
                                    111年度偵字第10179號
　　被　　　告　郭進男　男　43歲（民國00年0月0日生）
　　　　　　　　　　　　住高雄市○○區○○街0巷00號
　　　　　　　　　　　　國民身分證統一編號：Z000000000號
上被告因公共危險案件，業經偵查終結，認應提起公訴，茲將犯
罪事實及證據並所犯法條分敘如下：
　　　　犯罪事實
一、郭進男前因公共危險、竊盜案件，分別經臺灣高雄地方法院
    判決有期徒刑10月、3月，應執行有期徒刑1年，於107年9月
    17日徒刑執行完畢。詎其仍不知悔改，於111年3月29日9時1
    0分許起至同日10時許止，在高雄市○○區○○路000號某工地飲
    用啤酒後，明知吐氣所含酒精濃度達每公升0.25毫克以上者
    ，已不得駕駛動力交通工具，仍於同日16時許，在呼氣酒精
    濃度已逾上開標準之情形下，騎乘屬於動力交通工具之車牌
    號碼000-000號普通重型機車行駛於道路。嗣於同日17時許
    ，行經高雄市鼓山區鼓山三路與建榮路口前，因行車不穩並
    使用手機為警攔查，發現其身有酒氣，並於同日17時2分許
    施以檢測，得知其吐氣所含酒精濃度達每公升0.94毫克後，始
    悉上情。
二、案經高雄市政府警察局鼓山分局報告偵辦。
　　　　證據並所犯法條
一、上揭犯罪事實，業據被告郭進男於警詢及偵查中均坦承不諱
    ，並有酒精濃度測定值紀錄表、高雄市政府警察局舉發違反道
    路交通管理事件通知單、財團法人台灣商品檢測驗證中心呼
    氣酒精測試器檢定合格證書影本、車輛詳細資料報表各1份在
    卷可佐，足認被告自白與事實相符，是本件事證明確，其犯
    嫌應堪認定。
二、核被告郭進男所為，係犯刑法第185條之3第1項第1款之不能
    安全駕駛動力交通工具罪嫌。又被告前有如犯罪事實欄所載之
    犯罪科刑及執行情形，有刑案資料查註紀錄表在卷可參，其於有
    期徒刑執行完畢後，5年內故意再犯本件有期徒刑以上之罪，
    為累犯，請審酌依刑法第47條第1項之規定加重其刑。
三、依刑事訴訟法第251條提起公訴。
　　此　致
臺灣高雄地方法院
中　　華　　民　　國　111 　　年　　4 　　月　12　日
　　　　　　　　　　　　　　　檢察官　    洪瑞芬
上正本證明與原本無異
中　　華　　民　　國　 111　　年　　4 　　月　　18　　日
                              書 記 官      陳美靜